臺灣高等法院高雄分院刑事裁定
111年度毒抗字第279號
抗  告  人  
即被告      鄭昊天



上列抗告人因聲請觀察勒戒案件，不服臺灣屏東地方法院中華民
國111年7月28日裁定(111年度毒聲字第336號)，提起抗告，本院
裁定如下：
    主  文
抗告駁回。
    理  由
一、本院認原審以抗告人即被告甲○○（下稱抗告人）確有施用第
    二級毒品之犯罪事實，應送勒戒處所觀察、勒戒。有關原審
    裁定所認定之犯罪事實、證據、理由之說明及其法律之適用
    ，皆無不當，應予維持，均予引用（如附件）。
二、抗告意旨略以：抗告人坦承本次施用毒品之事實，但是抗告
    人已經戒毒很久了。會再次接觸毒品，是因與警方合作，打
    擊毒品犯罪，並為取信於警方偵辦對象，才又再次接觸毒品
    。且抗告人需照顧患有憂鬱症之前妻及發展遲緩之小兒子，
    家庭之經濟均賴抗告人打零工及撿廢品回收維持。請求鈞院
    審酌上情，撤銷原裁定，予抗告人自新之機會云云。
三、本院判斷：抗告人提起本件抗告，並未就其本件涉犯施用第
    二級毒品之犯罪事實有所爭執，僅執前詞請求撤銷原裁定云
    云。惟抗告人所稱擔任線民乙節，並無任何憑據，且抗告人
    若為協助警察偵辦販毒集團，亦無須自行施用毒品以取得販
    毒之人之信任。且抗告人於警、偵詢中均稱：我是在111年4
    月13日凌晨一點半，在我住家樓下之廁所內施用毒品等語，
    同日警方因偵辦另案至抗告人住處搜索，並當場扣得安非他
    命及玻璃球吸食器等物，此有抗告人111年4月13日之警詢筆
    錄、訊問筆錄及搜索、扣押筆錄、目錄表可憑（見警卷第11
    頁、第21至23頁、訊問筆錄第2頁），堪認抗告人係於住家
    廁所此等隱蔽性極高之場所自行施用毒品，販毒之人亦無從
    知曉抗告人確有施用毒品之事實，故販毒之人並無因抗告人
    本次施用毒品之行為，進而對抗告人產生信賴感，是抗告人
    稱為取信毒蟲方再次施用毒品云云，不足採信。故原裁定令
    抗告人入勒戒處所觀察、勒戒，並無違法或不當。至抗告意
    旨所稱之抗告人家庭、經濟狀況等情，經核與法院審酌檢察
    官聲請送觀察、勒戒有無理由之判斷無涉，尚非適法之抗告
    理由，無從解免其依法應受之觀察、勒戒處分。
四、綜上，原審依檢察官之聲請裁定命抗告人送勒戒處所觀察、
    勒戒，經核其認事用法並無違誤，抗告意旨執前詞指摘原裁
    定不當，請求撤銷原裁定，為無理由，應予駁回。
據上論結，應依刑事訴訟法第412條，裁定如主文。
中　　華　　民　　國　　111 　年　　9 　　月　　7 　　日
                  刑事第二庭    審判長法  官  孫強
                                      法  官  鄭詠仁
                                      法  官  范惠瑩
以上正本證明與原本無異。
不得再抗告。
中　　華　　民　　國　　111 　年　　9 　　月　　7 　　日
                                      書記官  王居珉
附件：
臺灣屏東地方法院刑事裁定
111年度毒聲字第336號
聲　請　人　臺灣屏東地方檢察署檢察官
被　　　告　甲○○　男　民國00年0月0日生
　　　　　　　　　　身分證統一編號：Z000000000號
　　　　　　　　　　住屏東縣○○鄉○○路00○00號
上列被告因違反毒品危害防制條例案件（111年度毒偵字第773號
），經檢察官聲請送觀察、勒戒（111年度聲觀字第257號），本
院裁定如下：
    主  文
甲○○施用第二級毒品，應送勒戒處所觀察、勒戒，其期間不得逾
貳月。
    理  由
一、聲請意旨如附件檢察官聲請書之記載。
二、按犯毒品危害防制條例第10條之罪者，檢察官應聲請法院裁
    定，或少年法院（地方法院少年法庭）應先裁定，令被告或
    少年入勒戒處所觀察、勒戒，其期間不得逾2月；依第2項規
    定為觀察、勒戒或強制戒治執行完畢釋放後，3年後再犯第1
    0條之罪者，適用本條前2項之規定，毒品危害防制條例第20
    條第1項、第3項分別定有明文。
三、經查，被告甲○○於聲請意旨所述之時、地，以聲請意旨所述
    之方式，施用第二級毒品甲基安非他命之事實，業據其於警
    詢及偵訊中均坦承不諱，並有臺灣屏東地方檢察署鑑定許可
    書、尿液送檢人真實姓名代號對照表（代號：潮光華000000
    00）、檢驗結果照片、屏東縣檢驗中心民國111年5月2日檢
    驗報告等件在卷可參，是被告施用第二級毒品犯行，洵堪認
    定。又被告前因施用毒品案件，經本院裁定送觀察、勒戒後
    ，因認無繼續施用毒品之傾向，於88年4月30日釋放出所等
    情，有臺灣高等法院被告前案紀錄表附卷可稽，是被告於上
    開觀察、勒戒執行完畢釋放後，3年後再犯上開毒品危害防
    制條例第10條之罪，依法應再次令其入勒戒處所施以觀察、
    勒戒。從而，首揭聲請意旨，經核尚無不合，應予准許。
四、依毒品危害防制條例第20條第3項、第1項，裁定如主文。
中　　華　　民　　國　　111 　年　　7 　　月　　28　　日
                  刑事第二庭    法  官  黃紀錄
以上正本證明與原本無異。
如不服本裁定應於裁定送達後五日內向本院提出抗告書狀並敘述
抗告之理由。
中　　華　　民　　國　　111 　年　　7 　　月　　29　　日
                                書記官　張孝妃